臺灣彰化地方法院刑事判決　　　　　　　 99年度訴字第754號
公　訴　人　臺灣彰化地方法院檢察署檢察官
被　　　告　蕭淑芬
　　　　　　蕭家銘
上二人共同
選任辯護人　蕭博仁律師
被　　　告　陳依青
　　　　　　　　　　　號
　　　　　　巫金瑾
　　　　　　蕭國楨
上四人共同
選任辯護人　陳益軒律師
　　　　　　陳志隆律師
被　　　告　陳勇全
上列被告因偽證等案件，經檢察官提起公訴（98年度偵字第9029
號、第9658號、99年度偵字第207 號、第3141號），本院判決如
下：
    主  文
蕭淑芬共同犯意圖營利聚眾賭博罪，處有期徒刑捌月，扣案如附
表一、附表二所示之物均沒收。
蕭家銘共同犯意圖營利聚眾賭博罪，處有期徒刑捌月，扣案如附
表一、附表二所示之物均沒收；又犯恐嚇危害安全罪，處有期徒
刑肆月。應執行有期徒刑拾月，扣案如附表一、附表二所示之物
均沒收。
陳依青共同犯意圖營利聚眾賭博罪，處有期徒刑參月，如易科罰
金，以新臺幣壹仟元折算壹日，扣案如附表一、附表二所示之物
均沒收。
巫金瑾共同犯意圖營利聚眾賭博罪，處有期徒刑參月，扣案如附
表一、附表二所示之物均沒收；又犯偽證罪，處有期徒刑參月。
應執行有期徒刑伍月，扣案如附表一、附表二所示之物均沒收。
蕭國楨共同犯意圖營利聚眾賭博罪，處有期徒刑參月，如易科罰
金，以新臺幣壹仟元折算壹日，扣案如附表一、附表二所示之物
均沒收。
陳勇全犯在公眾得出入之場所賭博罪，處罰金貳仟元，如易服勞
役，以新臺幣壹仟元折算壹日，扣案如附表一所示之物均沒收。
    犯罪事實
一、蕭淑芬（於民國95年3 月1 日起擔任彰化縣議員迄今）現係
    彰化縣第十七屆縣議員，蕭家銘於95年間起擔任彰化縣田中
    鎮北路里里長迄99年7月底，蕭淑芬、蕭家銘為夫妻，均為
    坐落彰化縣田中鎮○○路12、14號「金冠城電子遊戲場」實
    際責責人，並由蕭淑芬向中華電信股份有限公司申請電話號
    碼000000000號電話作為該電子遊戲場之營業聯絡電話。另
    蕭淑芬、蕭家銘為民意代表，為免因登記為該電子遊戲場負
    責人，遭查獲賭博罪，自95年9月間起迄98年10月9日止，以
    每月25000元之代價，向許秩瑋（嗣到案後另行判決）借用
    名義，由許秩瑋登記為「金冠城電子遊戲場」人頭負責人。
    又蕭淑芬、蕭家銘於95年9月某日起至98年10月某日止，以
    每月25000元之代價僱用許秩瑋擔任該店之人頭負責人及經
    理；蕭淑芬、蕭家銘自97年10月某日起至98年10月9日止，
    以每月25000元之薪資僱用陳依青擔任該店之早班（為每日7
    時至15時）店員，蕭淑芬、蕭家銘自96年10月某日起至98年
    10月9日止，以每月25000元之薪資僱用巫金瑾擔任該店之中
    班（為每日15時至23時）店員；蕭淑芬、蕭家銘自95年10
    月某日起至98年10月9日止，以每月26000元之薪資僱用蕭國
    楨擔任該店之晚班（為每日23時至次日7時）店員。
二、蕭淑芬、蕭家銘、許秩瑋、陳依青、巫金瑾、蕭國楨共同基
    於意圖營利供給賭博場所、聚眾賭博之犯意聯絡，由蕭淑芬
    、蕭家銘自95年9 月某日起，實際經營「金冠城電子遊戲場
    」，另為免蕭淑芬、蕭家銘登記為負責人遭查獲賭博罪，由
    許秩瑋登記為該遊戲場人頭負責人，在該公眾得出入之遊戲
    場設置由蕭家銘所購買電動賭博機台滿貫大亨2台、幸運鬥
    地主4台、水果盤4台、冰凍水果2台、紅粉玫瑰2台、小瑪莉
    2台、小黑人2台、猴子1台、跑馬2台（2人座）、金龍鳳2台
    、新象王1台、超悟空4台、東方明珠2台合計30 台（32人座
    ）提供該遊戲場為賭博場所，聚集不特定之賭客而與之對賭
    財物，又由蕭淑芬、蕭家銘僱用許秩瑋、陳依青、巫金瑾、
    蕭國楨分別擔任該店經理、早班、中班、晚班店員，職司處
    理現場事務、記帳、機台之管理及開分、洗分與兌換現金等
    工作，共同對外供不特定之賭客前往該遊藝場賭博財物。其
    賭博方式係店員視賭客選玩機台之種類，分別以不等之比例
    ，將現金兌換成機台之分數（即所謂「開分」），賭客以所
    開分之分數押注與機台對賭，倘未押中，則該賭資歸蕭淑芬
    、蕭家銘贏得，若押中則可依累計之積分，由賭客向店員表
    示欲兌換現金後，伺機在該遊戲場內各處按照原開分比例將
    洗得之總分分數（即所謂「洗分」）直接兌換成現金，藉以
    躲避查緝，巫金瑾並於每日中班23時許下班後，將該店營業
    現金及早、中、晚班洗分兌換現金紀錄表、帳冊攜出，並於
    該日23時許或次日早上某時許，攜至蕭淑芬、蕭家銘位於彰
    化縣田中鎮○○路○段506號住處內，交予蕭淑芬、蕭家銘收
    受，另蕭淑芬、蕭家銘為免經營該賭博性電子遊戲場賭博資
    金遭查獲，於95年10月某日起借用巫金瑾台中商業銀行田中
    分行000000000000號帳戶、蕭美慧【即蕭淑芬之姐】台中商
    業銀行田中分行000000000000號帳戶作為經營該電子遊戲場
    資金進出之帳戶，及作為支付每月60000元房屋租金或該電
    子遊戲場修理機台費用、其他費用支出之帳戶。期間賭客陳
    勇全基於賭博之犯意，於98年9月上旬某日17 、18時許，在
    上開遊戲場內賭玩電動機具金龍鳳，將分數向巫金瑾兌換
    1000元現金。後於98年9月29日19時許、同年月30日18時許
    、10月1日18時許，喬裝賭客之彰化縣警察局和美分局一組
    探訪小組成員在上開遊戲場內賭玩電動機具超悟空、賽馬、
    賽馬，而將分數向巫金瑾兌換1100元、2700元、2100元現金
    ，始悉上情，並於98年10月7日據此向臺灣彰化地方法院聲
    請搜索票獲准。嗣於98年10月9日16時20分許，喬裝賭客之
    彰化縣警察局和美分局一組探訪小組成員在該遊戲場內，將
    賭博贏得之分數向巫金瑾兌換現金1100元，同一期間陳勇全
    另基於賭博之犯意，於同日16時20分許，在上開遊戲場內賭
    玩電動機具金龍鳳，將分數向巫金瑾兌換現金100元，為彰
    化縣警察局和美分局一組探訪小組員警持本院核發之搜索票
    ，會同彰化縣警察局田中分局執行搜索當場查獲，並扣得上
    開巫金瑾所兌換賭金100元、蕭家銘所有供經營賭博性電玩
    使用之賭博性電子遊戲機具（共計30台，含33 塊ＩＣ板）
    、98年10月8日晚班蕭國楨紀錄洗分兌換現金予賭客開分洗
    分表2張、99年10月9日早班陳依青紀錄洗分兌換現金予賭客
    開分洗分表2張、99年10月9日中班巫金瑾紀錄洗分兌換現金
    予賭客開分洗分表2張、98年9、10、11月員工排假表、96年
    至98年代幣數量計帳簿、員工打卡資料、金冠城營利事業登
    記證1張、監視器鏡頭9個、金冠城國稅局員林稽徵所公文封
    1紙、金冠城員工聯絡簿1本、金冠城名片夾1本、機台內遊
    戲代幣1批、機台內10元硬幣2510元、消防安全設備檢修報
    告申報書9本、金冠城新入會員名冊1張、開分洗分紀錄表1
    本、印有蕭淑芬姓名競選縣議員帽子2頂、金冠城會員簿1本
    、飲料食譜1本、金冠城會員卡15張、金冠城紀事紙條1張、
    櫃台內遊戲代幣1批、櫃台內10元硬幣7600元、櫃台內50元
    硬幣300元、櫃台內5元硬幣70元、櫃台千元紙鈔20000元、
    櫃台內500元紙鈔3000元、櫃台內百元紙鈔3400元、蕭淑芬
    競選縣議員大型廣告看板12片、監視器螢幕10台、監視器螢
    幕電視1台、保險櫃內代幣1批、保險櫃內消防安全設備檢修
    報告書13本、保險櫃內10元硬幣10000元、保險櫃內蕭國佑
    身分證影本1張、保險櫃內電玩機台估價單1張、保險櫃內蕭
    淑芬為負責人所簽訂自動販賣機合約書1紙、保險櫃內蕭家
    銘印鑑證明2紙、保險櫃內金冠城電玩機台開洗分紀錄單1本
    、蕭淑芬為互助會會員之互助會名單1紙、蕭淑芬為負責人
    集客來商行營利事業登記證影本5紙。蕭淑芬及蕭家銘聞訊
    即趕赴該搜索現場，以要聯絡記者等事由（未施以強暴脅迫
    ），干擾員警搜索、扣押、偵辦，經偵辦員警請求臺灣彰化
    地方法院檢察署檢察官到搜索現場指揮，蕭淑芬、蕭家銘始
    退出該電子遊戲場。後經臺灣彰化地方法院檢察署檢察官指
    揮臺灣彰化地方法院檢察署檢察事務官、法務部調查局彰化
    縣調查站調查官於99年1月25日持本院核發搜索票搜索蕭淑
    芬、蕭家銘位於彰化縣田中鎮○○路○段506號住處，扣得蕭
    淑芬繳交金冠城電子遊戲場0000000號室內電話繳費通知及
    收據1紙、蕭淑芬繳交金冠城電子遊戲場98年7月至9月營業
    稅核定稅額繳款書及收據4紙、許秩瑋交付蕭淑芬金冠城電
    子遊戲場彰化縣政府罰鍰裁處書1紙、蕭淑芬所親筆書寫金
    冠城電子遊戲場業申請核發電子遊戲場業營業級別證須知1
    紙、蕭淑芬、蕭家銘共有金冠城電子遊戲場電玩代幣2箱、3
    袋、10枚及蕭家銘所有台灣電玩雜誌2本。
三、彰化縣警察局和美分局一組探訪小組員警為免陳勇全在管轄
    「金冠城電子遊戲場」之田中分局田中派出所詢問遭蕭淑芬
    、蕭家銘干擾，將陳勇全帶往田中分局內安派出所詢問，然
    蕭家銘於得知賭客陳勇全遭解送內安派出所偵辦後，因不滿
    賭客陳勇全向警供述在該電子遊戲場賭博向店員巫金瑾兌換
    現金及為阻止陳勇全供述賭博兌換現金，竟基於恐嚇危害安
    全之犯意，於98年10月9 日夜間18、19時許，立即趕至內安
    派出所並闖入內安派出所辦公室內，在3 名制服員警、1 名
    便衣員警以人牆阻擋蕭家銘接近陳勇全並保護陳勇全情形下
    ，仍在員警組成人牆前，以台語大聲向陳勇全恫稱：「你如
    果這樣（指供述在該電子遊戲場賭博兌換現金），我就要把
    你那樣」等語，以此加害生命、身體、財產之事恐嚇陳勇全
    ，致陳勇全心生畏懼，陳勇全聞言心生畏懼，惟恐遭不測，
    並面露驚恐、擔憂表情，立即以台語向現場戒護員警表示：
    「怎麼會這樣，現在變成我有事情」等語，現場員警見陳勇
    全遭蕭家銘恐嚇心生畏懼，亦立即以台語向陳勇全表示：「
    你講你的，等一下我們直接把你送地檢那邊，我們會保護你
    的安全、我們會保護你的安全」等語。
四、巫金瑾明知上情，竟基於偽證之犯意，
  (一)於98年10月10日10時15分許，在臺灣彰化地方法院檢察署檢
    察官就被告許秩瑋賭博案件偵訊時，於具結後虛偽為下述證
    述：（問：金冠城電子遊戲場擔任何職務？多久？月薪多少
    ？何人應徵？）「櫃臺，做兩年多，都沒有停，薪水2 萬5
    ，負責人拿現金給我，負責人是許秩瑋，看過他大約5 、6
    次，是許志偉應徵我的。」。（問洗分換現金及櫃臺的錢是
    誰收的？）「負責人許秩瑋收的」。（問是誰指示你洗分換
    現金給顧客？）「負責人許秩瑋，他沒有說什麼，他只有說
    如何用，他有說可以洗多少換多少錢」。
  (二)於98年12月25日14時29分許，在臺灣彰化地方法院檢察署檢
    察官就被告許秩瑋賭博案件偵訊時，於具結後虛偽為下述證
    述：（問：提示98年10月10日偵訊筆錄第四頁第16、17、18
    行，供述許秩瑋指示你洗分換現金給顧客，有何意見？）「
    之前許秩瑋是沒教我們怎麼洗分，是有客人有說要洗分，我
    不知道怎麼辦才打電話給他，他沒空叫我自己處理，我被客
    人煩的不知道怎麼辦，才換現金給他。」。（問許秩瑋有制
    止你洗分換現金給顧客？）「他說店裡不能洗分，也不能剩
    分，要把分數玩完，我們店裡也沒有說分數留著下次可以再
    玩」。（問為何你上次偵訊說許秩瑋指示換現金給顧客？）
    「因為那天我會怕，我不知道怎麼講，我自己一個人又是員
    工」。（問為何你今天講許秩瑋沒有指示換現金給顧客？）
    「許秩瑋沒有指示我，是那天顧客一直盧，我打電話給許秩
    瑋」。（問許秩瑋沒有指示你洗分換現金，為何你那天【即
    98年10月10日偵訊】這樣講？）「因為那天我很害怕，我自
    己一個人，沒遇過這種事情」。（問那天你說許秩瑋指示你
    洗分換現金是不實在？）「是不實在」。（問不實在就成立
    偽證罪，是否瞭解？）「（以點頭表示）」。（問你是否承
    認許秩瑋指示你洗分換現金這部分不實在？）「是」。（問
    你當初98年9月10日偵訊為何要講許秩瑋指示你洗分換現金
    給顧客？）「我害怕，我想說他是老闆，就這樣子」。
  (三)上開陳述均係就金冠城電子遊戲場負責人為何人，該電子遊
    戲場是否有進行賭博犯行等與案情有重要關係之事項為虛偽
    之陳述，均足以影響國家司法權行使之正確性。
五、案經彰化縣警察局和美分局、田中分局報告及臺灣彰化地方
    法院檢察署檢察官自動檢舉簽分偵辦。
    理  由
一、證據能力之審酌：
  (一)按「被告以外之人於審判外之言詞或書面陳述，除法律有規
    定者外，不得作為證據。」，刑事訴訟法第159 條第1 項固
    定有明文。惟按「被告以外之人於審判外之陳述，雖不符前
    4條之規定，而經當事人於審判程序同意作為證據，法院審
    酌該言詞陳述或書面陳述作成時之情況，認為適當者，亦得
    為證據。當事人、代理人或辯護人於法院調查證據時，知有
    第159條第1項不得為證據之情形，而未於言詞辯論終結前聲
    明異議者，視為有前項之同意。」，刑事訴訟法第159條之5
    亦規定甚明。本件證人即被告巫金瑾證人陳乃嘉、陳重聖於
    警詢或調查站詢問中之供述，均屬被告以外之人於審判外之
    言詞陳述；另搜索扣押筆錄、扣押物品目錄表係警員搜索時
    依據現場狀況製作之筆錄，性質與警詢筆錄無異，亦屬被告
    以外之人於審判外之陳述；又檢察事務官勘驗警方搜索「金
    冠城電子遊戲場」之現場錄影光碟所製作之勘驗譯文，係檢
    察事務官勘驗光碟內容後製作之紀錄，亦屬被告以外之人於
    審判外之陳述，惟公訴人、被告及其辯護人於本院調查證據
    時，知有上情而未於言詞辯論終結前聲明異議，本院審酌該
    等陳述係執法機關依法定程序做成，並無何違法不當之處，
    亦無不足採信之情況，認以之做為證據，應屬適當，該等陳
    述應有證據能力。
  (二)證人即被告陳依青、巫金瑾、蕭國楨、蕭家銘、陳勇全、證
    人陳乃嘉、陳重聖、蕭美惠於偵訊中之證詞，亦屬被告以外
    之人於審判外之陳述，依刑事訴訟法第159 條第1 項之規定
    ，本不得做為證據。惟按被告以外之人於偵查中向檢察官所
    為之陳述，除顯有不可信之情況者外，得為證據，刑事訴訟
    法第159 條之1 第2 項定有明文。上開陳述均係在檢察官前
    所做成，並均有具結擔保其陳述之正確性，並無何顯不可信
    之情況，依前開法條意旨，自得做為證據。被告蕭家銘之辯
    護人雖辯稱：證人即被告陳勇全於偵訊中證稱被告蕭家銘之
    言語使其心生畏懼等語，並書寫書面之陳述，係出於檢察官
    之誘導及壓迫所為之陳述，有顯不可信之情形，並無證據能
    力云云。然經本院勘驗偵訊錄音光碟，證人即被告陳勇全在
    檢察官要求其書寫證詞前，已自行陳述其有一點害怕，檢察
    官僅要求其將口頭陳述寫成書面，尚無不當誘導或壓迫等情
    形，難認證人即被告陳勇全之陳述有何顯不可信之情況，上
    開辯解難以採信。
  (三)按通訊監察錄音之譯文，僅屬依據監聽錄音結果予以翻譯之
    文字，固具文書證據之外觀，但實際上仍應認監聽所得之錄
    音帶或光碟，始屬調查犯罪所得之證物；刑事訴訟法第165
    條之1 第2 項所稱之證物，如其蒐證程序合法，並經合法調
    查，自具證據能力。因此檢察官如提出通訊監察錄音之譯文
    為其證據方法，實乃以其監聽所得之錄音帶或光碟，為調查
    犯罪所得之證物，法院本應依刑事訴訟法第165 條之1 所列
    之方法調查，以判斷該錄音帶或光碟是否與通訊監察錄音之
    譯文相符。而監聽錄音製作之譯文，雖通常為偵查犯罪機關
    單方面製作，然若被告或訴訟關係人對其真實性並無爭執，
    經法院於審判期日提示譯文供當事人辨認、表示意見並為辯
    論者，程序自屬適法（最高法院95年度臺上字第295 號、94
    年度臺上字第4665號判決意旨參照）。以下本件所引用之監
    聽譯文，經本院提示予公訴人、被告及辯護人後，迄言詞辯
    論終結前均無異議，且同意採為證據，對譯文內容真實性亦
    無爭執，是卷附通訊監察譯文均具證據能力。
  (四)本件所引其餘證據，公訴人、被告及辯護人均不爭執證據能
    力，亦無違法取得或其他不得做為證據之事由，均有證據能
    力，應予敘明。
二、訊據被告蕭淑芬矢口否認有何賭博之犯行，並辯稱：其並未
    參與「金冠城電子遊戲場」之經營，並非負責人云云。另質
    諸被告蕭家銘、陳依青、蕭國楨對上開賭博犯行均坦承不諱
    ，然被告蕭家銘矢口否認有何恐嚇之犯行，並辯稱：其當時
    誤會證人即被告陳勇全與警方勾串製作不實筆錄，故說出「
    你如果這樣，我就要把你那樣」等語，但並無恐嚇之意云云
    。另被告巫金瑾雖坦認上開賭博犯行及98年12月25日之偽證
    犯行，惟矢口否認有98年10月10日之偽證犯行，並辯稱：當
    時未提到被告蕭家銘並非故意說謊云云。末被告陳勇全對上
    開賭博犯行均坦承不諱。經查：
  (一)被告蕭家銘為「金冠城電子遊戲場」之實際負責人，被告許
    秩瑋為現場管理，被告陳依青、巫金瑾、蕭國楨為店員，共
    同在該電子遊戲場以如犯罪事實欄所示之方式經營賭博性電
    玩等情，業據被告蕭家銘、陳依青、巫金瑾、蕭國楨於本院
    審理中自白不諱（見本院卷三第67頁至第68頁背面），核與
    被告陳依青、蕭國楨於偵訊中陳述之賭博方式相符（分見98
    年度偵字第9029號卷二第1 頁至第7 頁、第103 頁至第105
    頁），亦與被告陳勇全所述前往「金冠城電子遊戲場」把玩
    電玩機台後，以分數換取現金等情一致（見本院卷三第69頁
    ），另有在該電子遊戲場扣得之賭金100 元、賭博性電子遊
    戲機具（共計30台，含33塊ＩＣ板）、98年10月8 日晚班蕭
    國楨紀錄洗分兌換現金予賭客開分洗分表2 張、99年10月9
    日早班陳依青紀錄洗分兌換現金予賭客開分洗分表2 張、99
    年10月9 日中班巫金瑾紀錄洗分兌換現金予賭客開分洗分表
    2 張、98年9 、10、11月員工排假表、96年至98年代幣數量
    計帳簿、員工打卡資料、金冠城營利事業登記證1 張、監視
    器鏡頭9 個、金冠城國稅局員林稽徵所公文封1 紙、金冠城
    員工聯絡簿1 本、金冠城名片夾1 本、機台內遊戲代幣1批
    、機台內10元硬幣2510元、消防安全設備檢修報告申報書9
    本、金冠城新入會員名冊1張、開分洗分紀錄表1本、金冠城
    會員簿1本、飲料食譜1本、金冠城會員卡15張、金冠城紀事
    紙條1張、櫃台內遊戲代幣1批、櫃台內10元硬幣7600元、櫃
    台內50元硬幣300元、櫃台內5元硬幣70元、櫃台千元紙鈔
    20000元、櫃台內500元紙鈔3000元、櫃台內百元紙鈔3400元
    、監視器螢幕10台、監視器螢幕電視1台、保險櫃內代幣1批
    、保險櫃內消防安全設備檢修報告書13本、保險櫃內10元硬
    幣10000元、保險櫃內蕭國佑身分證影本1張、保險櫃內電玩
    機台估價單1張、保險櫃內蕭淑芬為負責人所簽訂自動販賣
    機合約書1紙、保險櫃內金冠城電玩機台開洗分紀錄單1本等
    可資佐證。被告蕭家銘、陳依青、巫金瑾、蕭國楨共同意圖
    營利聚眾賭博、提供賭博場所及在公眾得出入之場所賭博；
    被告陳勇全在公眾得出入之場所賭博之犯行，均堪以認定。
  (二)被告蕭淑芬雖以前詞置辯，惟查：
  1.被告蕭淑芬自承其為支付「金冠城電子遊戲場」所坐落之彰
    化縣田中鎮○○路12、14 號 房屋每月之房租6 萬元，曾以
    自己名義、借用其姊蕭美惠之台中商業銀行田中分行000000
    000000號帳戶，或借用被告巫金瑾之台中商業銀行田中分行
    000000000000號帳戶，匯款至房東陳重聖所有中國農民銀行
    北斗分行00000000000 號帳戶、合作金庫商業銀行北斗分行
    00 00000000000號帳戶等情（見本院卷三第67頁），核與證
    人陳重聖及陳重聖之子陳乃嘉於偵訊中之證詞相符（見98年
    度偵字第9029號卷二第37頁至第41頁、第92頁至第95頁）。
    且有陳重聖上開合作金庫帳戶存摺影本（見98年度偵字第90
    29號卷二第27頁至第30頁）、臺中商業銀行收入傳票（外放
    證物，封面為臺灣彰化地方法院檢察署99年3 月9 日彰檢文
    速98偵第9029字第9863號函，第2 頁、第5 頁）、蕭美惠前
    開帳戶交易明細（外放證物，封面為臺灣彰化地方法院檢察
    署99年2 月6 日彰檢文速98偵第9029字第5582號函，第88頁
    、第91頁、第93頁、第95頁至第98頁、第100 頁、第101 頁
    、第104 頁至第108 頁、第110 頁、第112 頁至第118 頁、
    第120 頁至第123 頁）在卷可稽。又「金冠城電子遊戲場」
    所使用之電話為被告蕭淑芬所申請，費用亦為被告蕭淑芬繳
    納；被告蕭淑芬並曾以「金冠城電子遊戲場」之名義匯款支
    付案外人黃文森為「金冠城電子遊戲場」修理遊戲機台之費
    用及大友自動門行修理玻璃門之費用；且於98年5 月1 日至
    98年10月9 日，被告蕭淑芬所有行動電話門號0000000000
    號與「金冠城電子遊戲場」所使用之電話000000000 號密集
    通聯約60通，其內容多係員工告知修理機台需要鑰匙或員工
    要領薪水等情，為被告蕭淑芬於偵訊中自述無訛（見98年度
    偵字第9029號卷二第136 頁至第138 頁），並有收入傳票（
    外放證物，封面為臺灣彰化地方法院檢察署99年2 月10日彰
    檢文速98偵第9029字第6308號函二，第103 頁、第125 頁）
    、通聯紀錄（見本院卷一第178 頁至第202 頁）在卷可稽，
    足見被告蕭淑芬對「金冠城電子遊戲場」之經營參與甚深。
  2.被告蕭淑芬雖辯稱其並未參與該電子遊戲場之經營，僅係依
    被告蕭家銘之指示匯款，且該電子遊戲場已頂讓與被告許秩
    瑋云云，惟證人即被告許秩瑋於偵訊中證稱：其係「金冠城
    電子遊戲場」之名義負責人，為被告蕭家銘管理該店，1 個
    月頂多去該店1 、2 次，其從未支付該店之營業稅、電話費
    等費用，也很少打電話去店內，不知道該店營收若干等語明
    確（見98年度偵字第9029號卷二第157 頁至第159 頁），且
    證人即陳依青於偵訊中證稱：其在該電子遊戲場工作約1 年
    ，僅見過被告許秩瑋約3 次，店內漏水、冷氣壞了均係向被
    告蕭家銘報告，被告蕭淑芬曾拿薪水給其但次數其不記得，
    店內營業的現金均係由被告巫金瑾拿去給被告蕭家銘等語（
    見98年度偵字第9029號卷二第2 頁至第6 頁），兩者互核相
    符，且卷內所查得「金冠城電子遊戲場」營運所繳納之各項
    稅費、房租等，均非由被告許秩瑋所支付。參以本件查獲該
    電子遊戲場賭博時，被告許秩瑋不聞不問，被告蕭家銘、蕭
    淑芬卻立刻趕至現場，自稱業者，揚言店內物品遭破壞要提
    告毀損，且要通知記者爆料收賄警員等語，有檢察事務官勘
    驗現場蒐證光碟之勘驗筆錄及現場蒐證照片存卷可查（見98
    年度偵字第9029號卷一第64頁至第69頁），益徵真正關心「
    金冠城電子遊戲場」者為被告蕭淑芬及蕭家銘，被告許秩瑋
    僅為該電子遊戲場之人頭負責人，被告蕭淑芬辯稱已將該店
    頂讓與被告許秩瑋，無非卸責之詞，不足採信。又被告蕭淑
    芬為支付「金冠城電子遊戲場」之房租，特意向被告巫金瑾
    及案外人蕭美惠借用帳戶，業如前述，被告蕭淑芬於本院審
    理中陳稱係為將該電子遊戲場之支出與家中之支出分開方借
    用上開帳戶（見本院卷三第69頁），然被告蕭淑芬若僅偶爾
    聽從被告蕭家銘之指示匯款或為被告許秩瑋代墊費用，使用
    自己或被告蕭家銘原本之帳戶即可，其既然特別借用帳戶，
    足見，有多次匯款之必要，其上開辯解，更難採信。
  3.又被告蕭淑芬曾與被告蕭家銘一同與房東陳重聖及其子陳乃
    嘉洽談上開中州路12、14號房屋續租事宜，且於98年10月選
    舉前，被告蕭淑芬曾打電話與陳重聖，請陳重聖以不收取租
    金之方式贊助選舉等情，業據證人陳重聖及陳重聖之子陳乃
    嘉於偵訊中之證述明確（見98年度偵字第9029號卷二第92頁
    至第95頁），若該電子遊戲場與被告蕭淑芬全無關連，被告
    蕭淑芬又為何請求房東以不收取租金方式贊助其競選？又被
    告陳依青於接到檢察官傳票時，曾於電話中詢問被告蕭淑芬
    之意見，被告蕭淑芬表示不要緊，但不要講到其與蕭家銘等
    語，業經被告蕭淑芬於偵訊中陳述明確（見98年度偵字第90
    29號卷二第138 頁），被告蕭淑芬雖於同次偵訊中表示因為
    「金冠城電子遊戲場」已經頂給被告許秩瑋，怕被告陳依青
    亂說話才會叫被告陳依青不要提到渠等云云。然被告許秩瑋
    僅為人頭負責人，業如前述，況該店若真已頂給被告許秩瑋
    ，身為員工之被告陳依青豈有不知之理，何勞被告蕭淑芬特
    別提醒不要講到渠等？被告蕭淑芬上開辯解，欲蓋彌彰，顯
    難採信。
  4.綜上所述，被告蕭淑芬參與「金冠城電子遊戲場」之經營，
    其與被告蕭家銘、陳依青、巫金瑾、蕭國楨就上揭賭博犯行
    間，有犯意聯絡及行為分擔，亦堪認定。
  (三)被告蕭家銘於被告陳勇全解送內安派出所偵辦時，趕至內安
    派出所並闖入內安派出所辦公室內，在3 名制服員警、1 名
    便衣員警以人牆阻擋蕭家銘接近陳勇全並保護陳勇全情形下
    ，仍在員警組成人牆前，以台語大聲向陳勇全恫稱：「你如
    果這樣，我就要把你那樣」等語，陳勇全聞言心生畏懼，立
    即以台語向現場戒護員警表示：「怎麼會這樣，現在變成我
    有事情」等語，現場員警見陳勇全遭蕭家銘恐嚇心生畏懼，
    亦立即以台語向陳勇全表示：「你講你的，等一下我們直接
    把你送地檢那邊，我們會保護你的安全、我們會保護你的安
    全」等情，業據證人即被告陳勇全於偵訊中證述明確（見98
    年度偵字第9029號卷一第100 頁至第103 頁），上開偵訊光
    碟並經本院勘驗且製作勘驗筆錄存卷可參（見本院卷三第20
    頁背面至第26頁），另現場錄影光碟亦顯示被告蕭家銘曾為
    上開恐嚇犯行，有本院勘驗筆錄在卷可稽（見本院卷三第19
    頁背面至第20頁）。被告蕭家銘雖未明確陳述要對被告陳勇
    全如何，然其言下之意，無非係被告陳勇全若陳述該電子遊
    戲場之事，其便要對被告陳勇全報復，已屬以加害生命、身
    體、財產之事恐嚇被告陳勇全，觀之被告蕭家銘在警方重重
    阻擋下，仍敢大聲對被告陳勇全陳述上開言詞，足見其無懼
    檢、警之公權力，被告陳勇全心生畏懼，亦在情理之中。被
    告蕭家銘雖辯稱：證人即被告陳勇全於偵訊中證稱被告蕭家
    銘之言語使其心生畏懼等語，並書寫書面之陳述，係出於檢
    察官之誘導及壓迫所為之陳述，不足採信云云。然經本院勘
    驗偵訊錄音光碟，證人即被告陳勇全在檢察官要求其書寫證
    詞前，已自行陳述其有一點害怕，因為被告蕭家銘說其聯絡
    警察去抓該電子遊戲場，其對該電子遊戲場被抄有責任，其
    與被告蕭家銘有利害恩怨關係，其當然會有點害怕等語（見
    本院卷三第22頁），已明確陳述其確實感到畏懼，並解釋其
    畏懼之原因，此均係其自行陳述，檢察官嗣後要求其將口頭
    陳述寫成書面時，亦係證人即被告陳勇全先表示其害怕被告
    蕭家銘對其不利，檢察官方要求證人即被告陳勇全將之記載
    於書面（見本院卷三第24頁），是證人即被告陳勇全上開陳
    述尚無受檢察官不當誘導或壓迫等情形，被告蕭家銘上開辯
    解難以採信。被告蕭家銘之辯護人另辯稱：由現場錄影光碟
    觀之，被告蕭家銘當時的語氣是結巴，而非恐嚇證人，僅係
    質疑證人是否已經和警察串通好了。當時被告和證人中間有
    警察，被告絕無可能在當下對證人予以恐嚇，且被告也沒有
    出手、甩門或做出其他任何讓證人恐懼的手段，證人當下的
    情緒看得出來是遭受誤會抱怨的語氣，而不是害怕恐懼的情
    況云云。然被告蕭家銘若單純質疑被告陳勇全與警方串通，
    僅需叫被告陳勇全不要亂說話即可，何需表示「我就要把你
    那樣」？被告陳勇全若不害怕，豈會向警員表示現在變成其
    有事情，警員更進而表示會保護其？又何需在偵訊時向檢察
    官解釋因為被告蕭家銘誤會故其會害怕？至被告蕭家銘雖未
    當場做出出手、甩門等激烈舉動，然被告蕭家銘於警方在場
    阻隔之情形下，仍悍然出言表示被告陳勇全若亂說話其便要
    如何，氣焰囂張，衡諸常情，已足使被告陳勇全心生畏懼，
    更不能以其並無進一步之動作，便認其無恐嚇之犯意，是辯
    護人上開辯解，亦不足採，被告蕭家銘此部分恐嚇犯行，已
    足認定。
  (四)被告巫金瑾於98年10月10日10時15分許，在臺灣彰化地方法
    院檢察署檢察官就被告許秩瑋賭博案件偵訊時，於具結後偽
    為下述證述：（問：金冠城電子遊戲場擔任何職務？多久？
    月薪多少？何人應徵？）「櫃臺，做兩年多，都沒有停，薪
    水2 萬5 ，負責人拿現金給我，負責人是許秩瑋，看過他大
    約5 、6 次，是許秩瑋應徵我的。」。（問洗分換現金及櫃
    臺的錢是誰收的？）「負責人許秩瑋收的」。（問是誰指示
    你洗分換現金給顧客？）「負責人許秩瑋，他沒有說什麼，
    他只有說如何用，他有說可以洗多少換多少錢」。又於98年
    12月25日14時29分許，在臺灣彰化地方法院檢察署檢察官就
    被告許秩瑋賭博案件偵訊時，於具結後虛偽為下述證述：（
    問：提示98年10月10日偵訊筆錄第四頁第16、17、18行，供
    述許秩瑋指示你洗分換現金給顧客，有何意見？）「之前許
    秩瑋是沒教我們怎麼洗分，是有客人有說要洗分，我不知道
    怎麼辦才打電話給他，他沒空叫我自己處理，我被客人煩的
    不知道怎麼辦，才換現金給他。」。（問許秩瑋有制止你洗
    分換現金給顧客？）「他說店裡不能洗分，也不能剩分，要
    把分數玩完，我們店裡也沒有說分數留著下次可以再玩」。
    （問為何你上次偵訊說許秩瑋指示換現金給顧客？）「因為
    那天我會怕，我不知道怎麼講，我自己一個人又是員工」。
    （問為何你今天講許秩瑋沒有指示換現金給顧客？）「許秩
    瑋沒有指示我，是那天顧客一直盧，我打電話給許秩瑋」。
    （問許秩瑋沒有指示你洗分換現金，為何你那天【即98年10
    月10日偵訊】這樣講？）「因為那天我很害怕，我自己一個
    人，沒遇過這種事情」。（問那天你說許秩瑋指示你洗分換
    金是不實在？）「是不實在」。（問不實在就成立偽證罪，
    是否瞭解？）「（以點頭表示）」。（問你是否承認許秩瑋
    指示你洗分換現金這部分不實在？）「是」。（問你當初98
    年9 月10日偵訊為何要講許秩瑋指示你洗分換現金給顧客？
    ）「我害怕，我想說他是老闆，就這樣子」等情，有偵訊筆
    錄、證人結文在卷可稽（見98年度偵字第9029號卷一第21頁
    至第28頁、第92頁至第95頁）。然「金冠城電子遊戲場」之
    實際負責人為被告蕭家銘及蕭淑芬，被告許秩瑋僅為掛名負
    責人，且該店確實經營賭博性電玩，業如前述，且該店營收
    之現金均由被告巫金瑾每日下班後拿至被告蕭家銘、蕭淑芬
    家中，亦經被告蕭家銘、巫金瑾於本院審理中陳述明確（見
    本院卷三第69頁）。是被告巫金瑾上開於偵訊中具結後之陳
    述均係就金冠城電子遊戲場負責人為何人，該電子遊戲場是
    否有進行賭博犯行等與案情有重要關係之事項為虛偽之陳述
    ，均足以影響國家司法權行使之正確性，被告巫金瑾偽證之
    犯行，堪以認定。
三、論罪科刑：
  (一)按電子遊戲場業之經營，非僅「單純擺設」電子遊戲機具為
    已足，舉凡所擺設電子遊戲機具現場之管理及供顧客兌換代
    幣把玩等，均應屬經營行為之內。又電子遊戲機之程式，於
    設計之初即已隱含該遊戲機具有較高獲勝機率，已非純粹射
    倖性，此從經營者必須花費資金購買或租用遊戲機台，並提
    供場所擺放而仍能獲利可明，是該等以擺設電子遊戲機聚眾
    賭博或提供該賭博場所之行為，亦同時具有營利之意圖。某
    甲未依電子遊戲場業管理條例之規定，辦理營利事業登記證
    ，即擅自在其經營商店設置電子遊戲機供人把玩並兌換金錢
    ，自有營利之意圖，所為係觸犯刑法第266 條第1 項前段之
    公眾得出入場所賭博罪、同法第268 條意圖營利供給賭博場
    所、聚眾賭博罪（臺灣高等法院暨所屬法院96年法律座談會
    刑事類提案第12號參照）。
  (二)核被告蕭家銘、蕭淑芬、陳依青、巫金瑾、蕭國楨所為，均
    係犯刑法第266 條第1 項前段之普通賭博罪、第268 條前段
    之意圖營利供給賭博場所罪及同條後段意圖營利聚眾賭博罪
    。被告陳勇全所為，係犯刑法第266 條第1 項前段之普通賭
    博罪。被告蕭家銘另犯刑法第305 條之恐嚇危害安全罪。被
    告巫金瑾另犯刑法第168 條之偽證罪。被告蕭家銘、蕭淑芬
    、陳依青、巫金瑾、蕭國楨及許秩偉就所犯刑法第266條第1
    項前段之普通賭博罪、第268條前段之意圖營利供給賭博場
    所罪及同條後段意圖營利聚眾賭博罪間，有犯意聯絡及行為
    分擔，均屬共同正犯。
  (三)意圖營利，經營賭博性電玩，本質上乃具有反覆、延續性行
    為之特徵，於刑法評價上，應認係集合多數犯罪行為而成立
    之獨立犯罪型態之「集合犯」，是被告蕭家銘、蕭淑芬、陳
    依青、巫金瑾、蕭國楨所為基於單一之賭博、意圖營利提供
    賭博場所、意圖營利聚眾賭博之犯意，而反覆所為者，均僅
    論以一罪。另被告巫金瑾雖於偵查為2 次偽證之行為，但均
    係在同一案件中，且偽證內容屬同一重要事項，復係侵害同
    一國家審判權之法益，其所犯偽證罪部分亦僅成立單純一罪
    。
  (四)又被告蕭家銘、蕭淑芬、陳依青、巫金瑾、蕭國楨一行為同
    時觸犯前開普通賭博罪、意圖營利供給賭博場所罪及意圖營
    利聚眾賭博罪3 罪名，為想像競合，應依刑法第55條規定，
    從一重論以情節較重之意圖營利聚眾賭博罪。被告蕭家銘另
    犯恐嚇危害安全罪，被告巫金瑾另犯偽證罪，與上開意圖營
    利聚眾賭博罪犯意各別，行為有異，應予分論併罰。
  (五)爰審酌被告蕭家銘、蕭淑芬經營賭博性電玩，被告陳依青、
    蕭國楨、巫金瑾擔任店員，有害社會善良秩序、助長投機心
    理，尤以被告蕭家銘、蕭淑芬身為民意代表，動見觀瞻，不
    知謹守法紀，反經營賭博電玩，已屬不該，於警方搜索時竟
    到場揚言要提告及告知記者，干擾警員執行公務，氣焰囂張
    ，被告蕭家銘更前往內安派出所恐嚇被告陳勇全，無視國家
    公權力之存在，渠等犯後態度均屬惡劣，被告巫金瑾於具結
    後虛偽陳述，耗費司法機關釐清事實真相之資源，自應受相
    當之刑事非難，被告陳勇全在公共場所賭博，有害社會善良
    風俗，被告陳依青、蕭國楨、巫金瑾犯後尚能坦承賭博犯行
    ，及渠等犯罪之動機、目的、手段等一切情狀，分別量處如
    主文所示之刑，就被告蕭家銘、巫金瑾部分定其應執行之刑
    ，就被告陳依青、蕭國楨部分諭知易科罰金之折算標準，被
    告陳勇全部分諭知易服勞役之折算標準。
  (六)扣案如附表一所示之物，其中之巫金瑾兌換與陳勇全之賭金
    100元、機台內10元硬幣2510元、櫃台內10元硬幣7600元、
    櫃台內50元硬幣300元、櫃台內5元硬幣70元、櫃台千元紙鈔
    20000元、櫃台內500元紙鈔3000元、櫃台內百元紙鈔3400元
    、為在賭檯或兌換籌碼處之財物；賭博性電子遊戲機具（共
    計30台，含33塊ＩＣ板）為當場賭博之器具，應依刑法第
    266條第2項宣告沒收。扣案如附表二所示物品，則為被告蕭
    家銘所有供其犯本案所用之物，依刑法第38條第1項第2款之
    規定，在各意圖營利聚眾賭博罪之共犯均宣告沒收。至如附
    表三所示之物品，雖為本案之證據，但並非經營電子遊戲場
    所用，均不諭知沒收，附此敘明。
據上論斷，應依刑事訴訟法第299 條第1 項前段，刑法第28條、
第268 條、第266 條第1 項前段、第2 項、第305 條、第168 條
、第55條、第51條第5 款、第41條第1 項前段、第42條第3 項、
第38條第1 項第2 款，刑法施行法第1 條之1 第1 項、第2 項前
段，判決如主文。
本案經檢察官賴志盛到庭執行職務。
中    華    民    國   100    年    2     月    25    日
                  刑事第五庭  審判長法  官  周淡怡
                                    法  官  蔡家瑜
                                    法  官  王奕勛
以上正本證明與原本無異。
如不服本判決應於收受判決後10日內向本院提出上訴書狀，並應
敘述具體理由；其未敘述上訴理由者，應於上訴期間屆滿後20日
內向本院補提理由書（均須按他造當事人之人數附繕本）「切勿
逕送上級法院」。
告訴人或被害人對於判決如有不服具備理由請求檢察官上訴者，
其上訴期間之計算係以檢察官收受判決正本之日期為準。
中    華    民    國   100    年    2     月    25    日
                                    書記官  戴國安
附錄本案論罪科刑法條全文：
中華民國刑法第266條
（普通賭博罪與沒收物）
在公共場所或公眾得出入之場所賭博財物者，處 1 千元以下罰
金。但以供人暫時娛樂之物為賭者，不在此限。
當場賭博之器具與在賭檯或兌換籌碼處之財物，不問屬於犯人與
否，沒收之。
中華民國刑法第268條
（圖利供給賭場或聚眾賭博罪）
意圖營利，供給賭博場所或聚眾賭博者，處 3 年以下有期徒刑
，得併科 3 千元以下罰金。
中華民國刑法第305條
（恐嚇危害安全罪）
以加害生命、身體、自由、名譽、財產之事，恐嚇他人致生危害
於安全者，處 2 年以下有期徒刑、拘役或 3 百元以下罰金。
中華民國刑法第168條
（偽證罪）
於執行審判職務之公署審判時或於檢察官偵查時，證人、鑑定人
、通譯於案情有重要關係之事項，供前或供後具結，而為虛偽陳
述者，處 7 年以下有期徒刑。
附表一：
一、「金冠城電子遊戲場」處扣得：
賭金100 元、機台內十元硬幣2510元、櫃台內十元硬幣7600元、
櫃台內50元硬幣300 元、櫃台內5 元硬幣70元、櫃台千元紙鈔
20000 元、櫃台內500 元紙鈔3000元、櫃台內百元紙鈔3400元、
賭博性電子遊戲機具（共計30台，含33塊ＩＣ板）。
附表二：
一、「金冠城電子遊戲場」處扣得：
98年10月8 日晚班蕭國楨紀錄洗分兌換現金予賭客開分洗分表2
張、99年10月9 日早班陳依青紀錄洗分兌換現金予賭客開分洗分
表2 張、99年10月9 日中班巫金瑾紀錄洗分兌換現金予賭客開分
洗分表2 張、98年9 、10、11月員工排假表、96年至98年代幣數
量計帳簿、員工打卡資料、金冠城營利事業登記證1 張、監視器
鏡頭9 個、金冠城國稅局員林稽徵所公文封1 紙、金冠城員工聯
絡簿1 本、金冠城名片夾1 本、機台內遊戲代幣1 批、消防安全
設備檢修報告申報書9 本、金冠城新入會員名冊1 張、開分洗分
紀錄表1 本、金冠城會員簿1 本、金冠城會員卡15張、金冠城紀
事紙條1 張、櫃台內遊戲代幣1 批、監視器螢幕10台、監視器螢
幕電視1 台、保險櫃內代幣1 批、保險櫃內消防安全設備檢修報
告書13本、保險櫃內10元硬幣10000 元、保險櫃內電玩機台估價
單1 張、保險櫃內蕭淑芬為負責人所簽訂自動販賣機合約書1 紙
、保險櫃內金冠城電玩機台開洗分紀錄單1 本。
二、被告蕭家銘住處扣得：
金冠城電子遊戲場電玩代幣2 箱、3 袋、10枚
附表三：
一、「金冠城電子遊戲場」處扣得：
印有蕭淑芬姓名競選縣議員帽子2 頂、飲料食譜1 本、保險櫃內
蕭國佑身分證影本1 張、蕭淑芬為互助會會員互助會名單1 紙、
蕭淑芬為負責人集客來商行營利事業登記證影本5 紙、蕭淑芬競
選縣議員大型廣告看板12片、保險櫃內蕭家銘印鑑證明2 紙、
二、被告蕭家銘住處扣得：
蕭淑芬繳交金冠城電子遊戲場0000000 號室內電話繳費通知及收
據1 紙、蕭淑芬繳交金冠城電子遊戲場98年7 月至9 月營業稅核
定稅額繳款書及收據4 紙、許秩瑋交付蕭淑芬金冠城電子遊戲場
彰化縣政府罰鍰裁處書1 紙、蕭淑芬所親筆書寫金冠城電子遊戲
場業申請核發電子遊戲場業營業級別證須知1 紙及蕭家銘所有台
灣電玩雜誌2 本。
三、檢察官當庭查扣：
巫金瑾所有上記有大嫂（即蕭淑芬）、大哥（即蕭家銘）聯絡電
話之聯絡簿1 本